【裁判字號】    97,審消債更,810
【裁判日期】    970612
【裁判案由】    聲請更生程序
【裁判全文】
臺灣高雄地方法院民事裁定         97年度審消債更字第810號
聲  請  人  甲○○
上列當事人聲請消費者債務清理事件，本院裁定如下：
    主  文
聲請人應於本裁定送達後十五日內，補提如附表所示財產收入狀
況之證明文件影本到院。
    理  由
一、按債務人對於金融機構因消費借貸、自用住宅借款、信用卡
    或現金卡契約而負債務，在聲請更生清算前，應提出債權人
    清冊，以書面向最大債權金融機構請求協商債務清償方案，
    並表明共同協商之意旨。自債務人提出協商請求之翌日起逾
    30日不開始協商，或自開始協商之翌日起逾90日協商不成立
    ，債務人得逕向法院聲請更生或清算，消費者債務清理條例
    第151條第1項、第153 條定有明文。又聲請更生或清算不合
    程式、不備其他要件或拒絕提出關係文件者，法院應以裁定
    駁回之，但其情形可以補正者，法院應定期間先命補正，復
    為同條例第8 條、第46條所明定。
二、經查，本件債務人向本院聲請更生，雖主張：其於消費者債
    務清理條例施行後，曾以書面向最大債權金融機構請求協商
    債務清償方案，並表明共同協商之意旨，惟遭最大債權銀行
    以曾參與前置協商成立而退件，故而聲請更生等語。然聲請
    人未提出其如主文所示財產收入狀況等證明文件影本到院，
    爰定期命補正，如逾期未補正，則駁回其聲請，特此裁定。
中    華    民    國    97    年    6     月    12    日
              民事第四庭    法      官   黃國川
上為正本係照原本作成。
本件不得抗告。
中    華    民    國    97    年    6     月    12    日
                            書  記  官   邱秋珍
附表：
1.聲請人申請前5 年內勞保、公保或2 年內全民健保之投保資料
  （包括投保單位及投保金額）。
2.釋明貸與債務人宋玉芳之債權金額，並提出借貸契約書影本及
  實際貸予款項之證明文件影本。
3.釋明取得91年綜合所得稅資料中「執行」所得424 元之原因。
4.釋明取得92年綜合所得稅資料中「執行」所得679 元之原因。
5.釋明取得94年綜合所得稅資料中東震股份有限公司「其他」
   所得895 元之原因。
6.請提出三商美邦人壽保險股份有限公司保險契約書影本。
7.每月扶養吳美珍之實際支出證明文件影本及吳美珍之家族系統
  表（包括其全部子女及配偶姓名及出生年月日，並註記存歿）
  。
8.提出債務人之母最近2 年之國稅局財產歸屬資料及所得資料清
  單本，併釋明債務人之母無法維持生活而需受債務人扶養之理
  由。
9.每月支出膳食費4000元、交通費1300元、醫療費2934元、雜項
  費2100元等生活費用證明資料影本。
10.其餘有不可歸責己之事由致履行原協議顯有重大困難之相關
   證明文件（例如生病、非自願性失業等）。


司法院資訊處製作；財團法人民間司法改革基金會備份。
